【裁判字號】    99,裁,451
【裁判日期】    990226
【裁判案由】    確認公法上法律關係成立〈不成立〉
【裁判全文】
最  高  行  政  法  院  裁  定
                                       99年度裁字第451號
上  訴  人  甲○○
被 上訴 人  國立雲林科技大學
代  表  人  乙○○
訴訟代理人  林瑞成律師
上列當事人間確認公法上法律關係成立（不成立）事件，上訴人
對於中華民國98年10月30日高雄高等行政法院98年度訴字第512
號判決，提起上訴，本院裁定如下：
    主  文
上訴駁回。
上訴審訴訟費用由上訴人負擔。
    理  由
一、按對於高等行政法院判決之上訴，非以其違背法令為理由，
    不得為之，行政訴訟法第242條定有明文。依同法第243條第
    1項規定，判決不適用法規或適用不當者，為違背法令；而
    判決有同條第2項所列各款情形之一者，為當然違背法令。
    是當事人對於高等行政法院判決上訴，如依行政訴訟法第24
    3條第1項規定，以高等行政法院判決有不適用法規或適用不
    當為理由時，其上訴狀或理由書應有具體之指摘，並揭示該
    法規之條項或其內容；若係成文法以外之法則，應揭示該法
    則之旨趣；倘為司法院解釋或本院之判例，則應揭示該判解
    之字號或其內容。如以行政訴訟法第243條第2項所列各款情
    形為理由時，其上訴狀或理由書，應揭示合於該條項各款之
    事實。上訴狀或理由書如未依此項方法表明，或其所表明者
    與上開法條規定不合時，即難認為已對高等行政法院判決之
    如何違背法令有具體之指摘，其上訴自難認為合法。
二、緣上訴人係被上訴人文理通識學科及漢學資料研究所副教授
    ，於民國（下同）90年3月5日以其著作向被上訴人申請升等
    為教授，經被上訴人文理通識學科及人文科學院教師評審委
    員會（下稱院教評會）通過，惟被上訴人教師評審委員會（
    下稱校教評會）於90年12月27日決議未予通過上訴人升等，
    上訴人不服，提出申訴，經被上訴人教師申訴評議委員會於
    91年4月18日以上訴人申訴有理由，不予維持校教評會否決
    上訴人升等之決議，校教評會遂於91年6月24日重為決定，
    仍為否准上訴人升等之決議，上訴人不服，訴經教育部於92
    年1月7日為「原處分撤銷」之訴願決定。嗣歷經校教評會多
    次決議否准上訴人之升等及教育部多次撤銷，嗣後，校教評
    會於95年6月21日再度為否准上訴人升等之決議，被上訴人
    並於95年7月28日以雲科大人字第0950006044號函復上訴人
    。上訴人不服，循序提起行政訴訟，原法院以96年度訴字第
    2號判決駁回，並經本院以97年度裁字第378號裁定維持而告
    確定，上訴人復提起本件確認之訴。
三、本件上訴人對於高雄高等行政法院之判決上訴，主張略以：
    (一)依被上訴人90年12月27日校教評會會議紀錄第2點所載內
    容，上訴人之教學與服務成績已決評為83分，且依被上訴人
    教師升等案件投票規定，教授升等應由教授資格之校教評會
    委員始得投票，而該次出席教授計有15人，上訴人獲得同意
    票10票，已達3分之2以上，合於被上訴人教師聘任及升等審
    查辦法第13條第5款之規定，自已獲得升等之決議，被上訴
    人所辯並無理由，上訴人自得訴請確認，並無重複起訴及一
    事再理之問題。原審僅自行調卷調查，絲毫未就調查證據之
    結果曉諭當事人為言詞辯論，亦無就調卷內容提示上訴人表
    示意見，即遽為判決，自有判決違背法令。(二)原判決既未否
    定上訴人業經通過升等之事實，即已認定上訴人與被上訴人
    間業已成立一定之法律關係，則何以又認定無訴之利益，判
    決顯有矛盾等語。經查，原判決業已詳述其得心證之理由，
    並無違誤。上訴意旨雖以原判決違背法令為由，惟核其上訴
    狀所載理由，或係重述其在原審業經主張而為原判決摒棄不
    採之陳詞，或係執其一己之法律見解，就原審取捨證據、認
    定事實之職權行使，指摘其為不當，並就原審已論斷者，泛
    言其論斷矛盾，而非具體表明合於不適用法規、適用法規不
    當或行政訴訟法第243條第2項所列各款之情形，難認對原判
    決之如何違背法令已有具體之指摘。依首開規定及說明，應
    認其上訴為不合法。
四、據上論結，本件上訴為不合法。依行政訴訟法第249條第1項
    前段、第104條，民事訴訟法第95條、第78條，裁定如主文
    。
中    華    民    國    99    年    2     月    26    日
                    最高行政法院第七庭
                        審判長法官  藍  獻  林
                              法官  曹  瑞  卿
                              法官  廖  宏  明
                              法官  張  瓊  文
                              法官  姜  素  娥
以  上  正  本  證  明  與  原  本  無  異
中    華    民    國    99    年    2     月    26    日
                              書記官  賀  瑞  鸞


司法院資訊處製作；財團法人民間司法改革基金會備份。
